【裁判字號】    92,訴,717
【裁判日期】    920516
【裁判案由】    懲治走私條例
【裁判全文】
臺灣臺中地方法院刑事判決                          九十二年度訴字第七一七號
    公  訴  人  臺灣臺中地方法院檢察署檢察官
    被      告  乙○○
    選任辯護人  朱元宏
                蘇哲科
右被告因違反懲治走私條例案件，經檢察官提起公訴（九十一年度偵字第一００二號
），本院判決如左：
    主  文
乙○○私運管制物品進口逾公告數額，處有期徒刑肆月，緩刑年。
    事  實
一、乙○○係財團法人大度山社會福利慈善事業基金會（以下簡稱大度山基金會）負
    責人，於民國（下同）九十年十月五日委託旭品報關行向財政部台中關稅局（以
    下簡稱台中關稅局）申報自香港進口中國大陸製花崗岩石雕製品及淨心座椅一批
    （進口報單號碼：ＤＡ／九０／ＨＩ六六／Ｃ八一四），但卻匿未申報而自中國
    大陸地區私運當時仍為法令禁止進口之管制物品（即非屬准許間接進口之中國大
    陸物品），計有花岡岩石板SLAB OF GRANITE（60. 6 X6X3㎝）三三五公斤、SLA
    B OF GRANITE（114X47X4㎝）四四三五公斤、SLAB OF GRANITE（114X18X4㎝）
    一六九八公斤、SLAB OF GRANITE（80X60X3㎝）五０一九公斤，私運管制進口物
    品重量合計一一四八七公斤，已超過一千公斤。嗣於同年十月十一日為台中關稅
    局人員查獲，並扣得前開管制進口物品，旋經台中關稅局依法於九十年十一月十
    六日以九十年度驗進字第二九七號處分書處分，處以貨價一倍之罰鍰新台幣（下
    同）四十二萬零五百九十六元，貨物並予沒入；嗣經申請原處分機關復查，於九
    十一年三月十五日以中普進四字第九一一○一四四二號復查決定，將原處分撤銷
    ，改處（一）、原處分書關係貨物欄第一、五、六、七、九項貨物所漏進口稅額
    二倍之罰鍰五萬七千二百九十二元及所漏營業稅額三倍之罰鍰四萬七千三百九十
    四元。（二）、原處分書關係貨物欄第二、三、四、八項貨物貨價一倍之罰鍰四
    萬二千一百三十六元及涉案貨物沒入；再經不服提起訴願，仍經財政部於九十一
    年十月未載日以第00000000號訴願決定書駁回訴願確定在案。
二、案經法務部調查局航業海員調查處台中站移送移送臺灣臺中地方法院檢察署檢察
    官偵查起訴。
    理  由
一、訊據被告乙○○對於右揭私運管制進口物品重量合計一一四八七公斤，已超過一
    千公斤，而於九十年十月十一日為台中關稅局人員查獲，並扣得前開管制進口物
    品之事實固坦承不諱，惟矢口否認有何前揭走私之犯行，辯稱：伊雖係大度山基
    金會負責人，然本件進口事宜係該基金會之董事會開會後，決定交由證人即基金
    會之總務甲○○去辦理，伊交代證人甲○○去財政部那邊問清楚要合法手續申請
    ，證人甲○○辦理時雖有跟伊報告，但伊僅交代證人甲○○照合法之程序去辦理
    ，進口如起訴書所載之四樣物品為何會與進口報單不符合，伊不清楚，是證人甲
    ○○至中國大陸去跟廠商訂購，尺寸伊亦均不知悉，伊要證人甲○○向財政部去
    申報，該基金會向中國大陸福建省泉州市東藝雕刻有限公司進口淨心坐椅，該公
    司為運輸上之方便，將輸入許可證所列第四十一項淨心坐椅拆卸成石板裝運，但
    旭品報關股份有限公司報關時，台中關稅局將拆卸之石板誤為未經許可之物，在
    進口報單上自行加註第四十七項至第五十二項，實際上台中關稅局加註第四十八
    項、第四十九項、第五十項、第五十二項，為第四十一項淨心坐椅所拆下之石板
    ，而第四十七項、第五十一項，經大度山基金會向中國福建省泉州市東藝雕刻有
    限公司查詢，該公司回覆為工人裝箱時誤將二０四塊石板裝入貨櫃交運，且行政
    院於九十年十一月二十九日以台九十財字第０六六五八九號函公告刪除懲治走私
    條例公告管制物品項目及其數額丁項「自淪陷區私運物品進入本國自由地區」及
    丙項第四項「匪偽物品」之規定，法令已經修改為不罰，且本案進口之石材，並
    非要做為販售圖利之用，而是要構建宗教花園之用等語。被告選任辯護人亦辯護
    稱：（一）、被告乙○○係大度山基金會之董事長，該會為鑑於台灣自八十八年
    九月二十一日「九二一大地震」之後，人心惶惶精神無所寄託，又值世界經濟不
    景氣，社會案件頻傳，自殺聲浪疊起處此物慾橫流之際，人心不古，世風衰頹，
    故為淨化人心，提倡慎終追遠，弘揚孝道，促進社會祥和之需要，並建構宗教花
    園之用，藉以與社會上多數捐印善書之善舉相互印證，讓世人在無形及有形之宗
    教生活中潛移默化，提升社會生活品質，乃由董事會決議自中國大陸進口宗教石
    雕一批，並責成由該會工作人員甲○○負責辦理申請進口、赴中國大陸採購、進
    口等事宜，合先敘明。（二）、證人甲○○秉前開董事會之決議，乃於九十年五
    月十八日以九十年五月十八日傑字九００五一八號函向經濟部國際貿易局申請進
    口包括淨心坐椅等石雕品，其中淨心坐椅之申請內容為花崗岩、99×72×78 cm
    為九十二套、117×75×102cm為十五套、125×90×84cm為四套，而經濟部國濟
    貿易局於九十年七月十一日以貿（９０）一發字第０九０００一二九七八０號函
    核准全部申請進口之石雕（系爭淨心坐椅之核准內容與前開申請內容完全相同）
    ，該函於說明三中記載「據  貴會表示，本案貨品係供  貴會所週邊宗教花園廣
    場專用，符合台灣地區與大陸地區貿易許可辦法第七條第一項第十三款專案核准
    輸入之條件，本局同意間接進口，限專用不得流為他用」等語，足認經濟部國際
    貿易局以專案核准之方式，同意大肚山基金會進口所有申請之石雕。（三）、經
    濟部國際貿局根據上開核准函，於九十年八月十四日簽發號碼FTUS0000000
    0之輸入許可證予大肚山基金會，該輸入許可證共核准包括淨心坐椅等四十六項
    石雕製品，而淨心坐椅之核准內容為第四十一項99×72×78cm九十二套、第四十
    二項117×75×102cm十五套、第四十三項125×90×84cm四套，證人甲○○乃據
    此遠赴中國大陸福建省向福建省泉州市東藝雕刻有限公司購置如許可證內容之石
    雕品共計九十二萬六千六百元，並委請旭品報關股份有限公司向台中關稅局申報
    進口報單。（四）、福建省泉州市東藝雕刻有限公司為運輸上之方便，將輸入許
    可證所列第四十一項淨心坐椅拆卸成石板裝運，詎旭品報關股份有限公司於報關
    時，台中關稅局誤將拆卸之石板為未經許可之物，並在進口報單上擅自加註第四
    十七項至五十二項之品名，經證人甲○○詳視，實則台中關稅局所加註第四十八
    、四十九、五十及五十二項之物，乃第四十一項淨心坐椅所拆卸下之石板，無須
    另行加工即可組合成第四十一項所示之淨心坐椅，是台中關稅局於進口報單上所
    加註第四十八、四十九、五十、五十二項之石板共計七百九十一塊，係屬第四十
    一項所示淨心坐椅之部分，並非在第四十一項淨心坐椅之外再另行增加進口之物
    。大度山基金會於九十年十月十六日以傑字九０一０一六號函，向經濟部國際貿
    易局申請更改前經該局專案許可輸入之大陸製石製品貨名、規格及數量一事，業
    經經濟部國際貿易局於九十年十月三十日以貿（九０）一發字第０九００一０二
    八一八－二號函表示：貴會持憑前述輸入許可證向台中關稅局報運進口（進口報
    單號碼：DA/90/H166/0814)，據台中關稅局進口課表示，本案報單第四十一、四
    十二、四十三項貨原申報「淨心座椅」，惟經查驗結果，實到貨物第四十一、四
    十二、四十三項及第四十七至五十二項（匿未申報部分）為SLAB OF GRANITE ，
    其加工程度為表面積最大一面防滑處理餘五面切割平整，歸CCC6801.00.00.00
    -9號項下，本案涉及虛報貨名、規格、逃避管制部分，該局將依海關緝私條例有
    關規定論處，其餘申報相符部分，准予繳納保證金後放行等語。另台中關稅局復
    查決定書中亦認定「經查凡未事先經本局專案核准而進口未開放准許間接進口之
    大陸物品，並經海關查獲涉及逃避管制案件，應由海關逕依關章處理，本案本局
    未便同意辦理更改；至於實到貨物第41、42、43項及第47~52項「SLAB OF GRANI
    TE」、歸CCC6801.00.00.00-9「長方砌石、緣石、扁平石之於天然石者（板岩除
    外）」項下，其中第41、48、49、50及52項符合「M74」特別規定（詳附件），
    公告開放准許間接進口之大陸物品項目，可向本局申請辦理輸入許可證，另第42
    、43、47及51項非屬准許間接進口之大陸物品項目，本局未便同意進口。經查所
    稱報單第四十一、四十八、四十九、五十及五十二項貨物（原處分書第一、五、
    六、七、九項貨物），應歸列稅則號別第六八○一‧○○‧○○號，稅率十％，
    輸入規定為「MP1」，其特別規定為「M74」屬行為時經濟部公告開放准許間接進
    口之大陸物品項目，且與申請人檢具之輸入許可證（號碼第US90M000067號）貨
    名、規格相符，應無逃避管制情事」等語。由上開經濟部國際貿易局函及台中關
    稅局復查決定書所示，系爭報單上所稱第四十一、四十八、四十九、五十及五十
    二項所示之貨物，屬經濟部公告開放准許間接進口之大陸物品，應無逃避管制之
    情，是台中關稅局已准許大肚山基金會領取前開第四十一、四十八、四十九、五
    十及五十二所示之物，而該物品即臺灣臺中地方法院檢察署於九十一年六月三日
    下午二時三十分赴大肚山基金會勘驗之石材，現已僱工組合成淨心座椅，此部分
    既經經濟部國際貿易局函及台中關稅局復查認定係非管制物品，即與懲治走私條
    例第二條私運管制物品罪之構成要有間。（五）、至於進口報單上由台中關稅局
    所加註第四十二項、四十三項、四十七項、五十一項所示之石板（即本案起訴之
    所謂之私運管制進口物品），經大度山基金會向福建省泉州市東藝雕刻有限公司
    查詢之結果，該公司回覆「因工人裝箱時誤將貨品規格114×18×4cm計七十六塊
    、80×60×3cm計一百二十八塊合計二０四塊石板材，裝入貨櫃運碼頭，此批貨
    品是其他國家訂購，本公司查覺後報告上級領導，經指示得知貴基金會所購置之
    淨心坐椅板材是供慈善事業使用，不以營業為目的，本批石板材就以捐贈給貴基
    金會組裝淨心坐椅及修飾損耗使用，本次石材裝運所造成貴基金會點收石材困惑
    ，本公司再次表示歉意」等語。始查知台中關稅局所加註之第四十七項、五十一
    項所示之二○四塊石板材，並非大度山基金會申請進口之物，乃係福建省泉州市
    東藝雕刻有限公司在陰錯陽差下造成之錯誤，並非被告乙○○有意走私之結果。
    （六）、查行政院於九十年十一月二十九以台九十財字第０六六五八九號函公告
    修正懲治走私條例第二條第四項公告之「懲治走私條例公告管制物品項目及其數
    額」丙項及丁項，依該修正之公告內容，係將丁項「自淪陷區私運物品進入本國
    自由地區或自本國自由地區私運物品前往淪陷區，其所私運之物品，以管制物品
    論，除屬甲項及乙項物品不限數額外，其以私運一項或數項，其總由海關比照緝
    獲時之完稅價格計算，超過新台幣拾萬元或重量達一千公斤者，以管制進出口物
    品論」之規定刪除，另丙項亦刪除第四項「匪偽物品（匪偽生產、製造、加工等
    之物品，有匪偽文字或圖案之標誌，或雖無匪偽文字或圖案之標誌而經鑑定確係
    匪偽之物品者屬之」之規定。依上開修正「懲治走私條例公告管制物品項目及其
    數額」之公告內容，本件由大肚山基金會自大陸地區進口雕刻石材，縱使重量達
    一千公斤以上，亦與修正後之懲治走私條例構成要件有間，是本件法令既已修改
    ，自應依刑法第二條第一項規定適用裁判時之法律（從新原則）。（七）、綜上
    所述，被告乙○○雖為大度山基金會之董事長，然在基金會僅負決策之權，至於
    業務之執行均由證人甲○○負責，本件進口雕刻石材之申請、購買及運輸，均由
    證人甲○○負責，被告乙○○並不知情，而所進口之雕刻品亦與輸入許可證之內
    容完全相符，台中關稅局不查，僅以運輸之形態不同，即逕認為台中關稅局在進
    口報單上擅自書寫加註之編號第四十七、四十八、四十九、五十、五十一、五十
    二號石板非淨心坐椅，實屬誤會，況依常情而言，若被告乙○○確實有意走私，
    應不至於在申請共四十六項雕刻石材中僅走私其中之一項，且此次申請石雕品係
    供大度山基金會週邊宗教花園廣場專用，且獲經濟部國際貿易局專案核准，被告
    乙○○實無走私之動機等情。
二、惟查：右揭犯罪事實，已據被告乙○○於九十年十二月七日調查中供認明確，並
    有進口報單（ＤＡ／九０／ＨＩ六六／Ｃ八一四）、臺中關稅局人員九十年十一
    月七日緝私報告表、臺中關稅局九十年十一月十六日九十年驗進字第二九七號處
    分書及臺中關稅局九十一年三月十五日中普進四字第九一一○一四四二號復查決
    定書、財政部九十一年十月未載日第00000000號訴願決定書均影本各一
    份附卷可稽。原處分書第二、三、四、八項貨物，經臺中關稅局複查後，仍認有
    虛報及匿未申報之違法行為，且非屬准許間接進口之大陸物品項目，為虛報貨物
    名稱、逃避管制之行為，而其重量合計已達一萬一千四百八十七公斤；再觀諸報
    單上所載貨品規格，亦與被查獲之貨品規格不符，被告乙○○所辯無非卸責之詞
    不足採信。至上開處分書第一、五、六、七、九項所載之貨品（即報單第四十一
    項、第四十八項、第四十九項、第五十項、第五十二項），已經台中關稅局複查
    後認屬行為時經濟部公告開放准許間接進口之大陸物品項目，應無逃避管制情事
    ，但其餘涉及走私貨品之重量既已逾一千公斤，仍不影響於走私犯行之認定。次
    查證人甲○○雖到庭附和被告乙○○所辯解之詞，然證人甲○○於九十年二月一
    日訂購時曾至大陸當場訂購，交貨之前證人甲○○亦親自至大陸驗貨，此業經證
    人甲○○證述綦詳在卷，並有九十年二月一日雕刻石材買賣合約書、證人甲○○
    之護照均影本各一份在卷可考，且證人甲○○於本院九十二年四月八日審理時，
    到庭具結證稱如下：
    問：你處理本案購買起訴書所載物品的行程？
    證人甲○○：第一次係於八十九年六月廿七日到大陸泉州，到場先參觀石材工廠
                ，再行選擇廠商，再請廠商報價，報價以後選擇石材樣品，之後與
                廠商議價，議價完再行簽立確認書，八十九年七月八日回台。第二
                次係於八十九年九月廿日到大陸泉州勘查石材品質並確認雕刻圖樣
                ，八十九年九月廿四日回台。第三次則於八十九年十二月廿六日至
                大陸泉州，勘查石材雕刻品質，修改獲增加雕刻圖樣的型式，當時
                勘查時作追加與修改的樣品完成約百分之八十，全部都尚未裝箱，
                要回台之前有告知大陸廠商這些貨品須配合臺灣這邊向國貿局辦理
                專案進口，等回台再寄雕刻石材買賣合約書雙方做正式合約使用，
                八十九年十二月卅一日回臺灣，九十年二月一日雙方正式完成合約
                簽署。這期間大陸廠商案合約項目逐項完成，均以電子信箱傳輸相
                片檔案給基金會做驗收，九十年五月十八日以傳輸相片檔案向國貿
                局提出申請，九十年七月十一日國貿局函准許間接進口。
    問：最後有無做總驗收？
    證人甲○○：沒有再去大陸了，只有用電子信箱的圖檔傳輸。
    問：電子信箱圖檔傳輸給你，是否有依照合約約定製作完成貨品？
    證人甲○○：有，提出圖檔資料壹份附卷，我看圖檔都有審核過，都沒有錯誤。
    問：審查無誤之後如何處理？
    證人甲○○：我以庭提的圖檔資料文件向國貿局提出申請。
    問：既然你都已經審查無誤才提出申請，為何最後會有本案尺寸與數量及項目的
        錯誤？
    證人甲○○：我審查的庭提圖檔第三十二項的淨心座椅，國貿局也有核准給我，
                可能裝箱錯誤，因為我沒有在現場監督。
    問：既然已經製作完成，而且作成圖樣傳輸給你，經你審查也都沒有錯誤，為何
        還會裝箱錯誤？
    證人甲○○：因為可能還有其他客戶的物品裝到我這裡來，我去大陸看時該工廠
                很大。
    基上所述，證人甲○○既於大陸廠商交貨前曾有前揭之核驗行為，且經核驗並無
    錯誤，詳如前述，並有證人甲○○提出之經其審核均無錯誤之大陸廠商交貨前依
    照合約約定製作完成貨品之電子信箱圖檔傳輸資料三十六張附卷可據，則衡情大
    陸廠商裝箱交貨錯誤之情況，顯難採信。再證人甲○○復證述稱，其經辦前開事
    務後均有向被告乙○○報告，資料亦均有拿給被告乙○○過目，被告乙○○均知
    情等語。是前開以合法掩護非法夾帶走私進口之情事，被告乙○○顯難諉為不知
    。矧前揭私運管制進口之物品，依台中關稅局複查後，認非屬准許得間接進口之
    大陸物品項目，此有臺中關稅局九十一年三月十五日中普進四字第九一一○一四
    四二號復查決定書、經濟部國際貿易局九十年十月三十日貿（九○）一發字第○
    九○○一○二八一八之二號書函均影本各一份在卷可查，並經證人即台中關稅局
    分類估價課員吳琨山於偵查中到庭證述明確在卷，是顯非如被告乙○○前述所辯
    ，茍係走私，應不至於在申請共四十六項雕刻石材中僅走私其中之一項之「數量
    」問題而已，而係該私運管制進口之物品係屬「不得間接進口之大陸物品」。另
    被告乙○○雖提出大度山基金會所向中國大陸福建省泉州市東藝雕刻有限公司購
    買本案物品之該公司之覆函，稱係因工人裝箱錯誤造成大度山基金會點收石材困
    惑，該公司再次表示歉意等語，欲證明並非被告乙○○有意走私之結果云云，然
    因該覆函無從查證，且縱經查證屬實，該公司因與大度山基金會屬廠商與客戶之
    密切關係，是其證言顯係臨訟迴護被告乙○○之詞，委無足取，自難採為對被告
    乙○○有利事實認定之證據。是綜據上述，被告乙○○空言否認，所辯無非臨訟
    畏罪飾卸之詞，要無足採，事證已臻明確，被告乙○○犯行洵堪認定。
三、按行政院於四十九年一月二十一日將管制物品重行公告，乃是行政上適應當時情
    形所為事實上之變更，並非刑罰法律有所變更，自不得據為廢止刑罰之認定，無
    論公告內容之如何變更，其效力皆僅及於以後之行為，殊無溯及既往而使公告以
    前之走私行為受何影響之理，即無刑法第二條第一項之適用（最高法院四十九年
    度年台上字第一０九三號判例要旨參照）。查「管制物品項目及其數額」丙項第
    四款及丁項，行政院係於九十年十一月二十九日以台九十財字第０六六五八九號
    公告刪除，有財政部台財關字第０九一００五三七四七號函檢附該公告影本一份
    附卷足憑。因此，被告實施前開走私行為之時，上開公告之丙項第四款及丁項尚
    未修正，揆諸首揭說明，此項公告內容之變更，揆諸前開最高法院判例及司法院
    大法官會議釋字第一○三號解釋、最高法院五十一年度年台上字第一五九號、五
    十一年度年台非字第七十六號、六十五年度年台上字第二四七四號等判例及最高
    法院五十一年第五次民刑庭總會決議意旨，係屬事實變更，不生行為前後法律變
    更之問題，並無刑法第二條第一項規定之適用。另查被告行為後，懲治走私條例
    業已於九十一年六月二十六日經總統以華總一義字第09100128670號令修正公布
    全文十三條，並自公布日施行，修正後懲治走私條例第二條第一項規定為：「私
    運管制物品進口、出口逾公告數額者，處七年以下有期徒刑，得併科新臺幣三百
    萬元以下罰金。」，與修正前懲治走私條例第二條第一項規定為：「私運管制物
    品進口、出口逾公告數額者，處七年以下有期徒刑，得併科新臺幣二十萬元以下
    罰金。」不同。比較新舊法結果，以舊法較有利於行為人，故依刑法第二條第一
    項但書規定，本件自應適用最有利於行為人之法律即修正前懲治走私條例第二條
第一項之規定，合先敘明。按查扣之上開私運管制進口物品，總重合計一一四八
    七公斤，查獲時重量既已超過一千公斤，顯屬於修正前懲治走私條例公告管制物
    品項目及其數額丙項之管制進口物品。再按修正前懲治走私條例第二條第一項所
    謂之私運管制物品進口，係指自國外私運管制物品進入我國國境而言，同條例第
    十二條之準走私罪，則須自大陸地區私運物品進入台灣地區，而我國國境（領海
    ），業經總統於六十八年十月八日以台統(一)義字第五○四六號令公布為自基線起
    至其外側十二海浬之海域，本件被告乙○○既從大陸轉由香港走私上開物品進入
    我國國境台中港，顯已入台灣地區，是核被告乙○○所為，係違反修正前懲治走
    私條例第十二條之自大陸地區私運物品進入臺灣地區行為，以私運物品論之規定
    ，應論以同條例第二條第一項之私運管制物品進口逾公告數額罪之準走私罪。爰
    審酌被告乙○○犯罪之動機、目的、手段、品行尚佳，並無不良前科，此有台灣
    台中地方法院檢察署刑案資料查註紀錄表一份在卷可按、所生危害及犯罪後猶飾
    詞狡賴犯行，並無悔意，然前揭扣案如事實欄所載之私運管制進口大陸物品業遭
    處分沒入，並遭罰鍰，且已於九十二年三月廿七日繳納完畢，有國庫專戶存款收
    款書影本附卷可憑等一切情狀，量處如主文所示之刑，以資懲儆。末查被告乙○
    ○前未曾受有期徒刑以上刑之宣告，有臺灣臺中地方法院檢察署刑案資料查註紀
    錄表一份附卷可按，被告經此教訓，當知警惕戒慎而無再犯之虞，本院綜核各情
    ，認其所受上開宣告之刑，以暫不執行為適當，爰併予宣告緩刑三年，以啟自新
    。至扣案如事實欄所載之私運管制進口大陸物品業經台中關稅局依法處分沒入，
    爰不依法再併予宣告沒收之，附此敘明。
據上論斷，應依刑事訴訟法第二百九十九條第一項前段、修正前懲治走私條例第二條
第一項、第十二條、刑法第二條第一項但書、第十一條前段、第七十四條第一款，判
決如主文。
中      華      民      國    九十二    年      五      月     十六     日
                                        臺灣臺中地方法院刑事第四庭
                                            法  官      洪  俊  誠
右正本證明與原本無異。
如不服本判決，應於判決送達後十日內向本院提出上訴狀，上訴於臺灣高等法院臺中
分院(須附繕本)。
                                            書記官      胡  美  娟
中      華      民      國    九十二    年      五      月     十六     日
附錄論罪科刑實體法條文：
修正前懲治走私條例第二條：
私運管制物品進口、出口逾公告數額者，處七年以下有期徒刑，得併科新臺幣二十萬
元以下罰金。
以犯前項之罪為常業者，處三年以上十年以下有期徒刑，得併科新臺幣三十萬以下罰
金。
第一項未遂犯罰之。
第一項所稱管制物品及其數額，由行政院公告之。
修正前懲治走私條例第十二條：
自大陸地區私運物品進入臺灣地區，或自臺灣地區私運物品前往大陸地區者，以私運
物品進口、出口論，適用本條例規定處斷。


司法院資訊處製作；財團法人民間司法改革基金會備份。
